【裁判字號】    98,交聲,1685
【裁判日期】    980625
【裁判案由】    聲明異議
【裁判全文】
臺灣高雄地方法院交通事件裁定        98年度交聲字第1685號
原處分機關  交通部公路總局高雄區監理所旗山監理站
異  議  人
即受處分人  甲○○○
上列異議人即受處分人因違反道路交通管理處罰條例案件，對於
交通部公路總局高雄區監理所旗山監理站於民國98年5 月20日所
為之處分（原處分案號：旗監違字第85-NO0000000號）聲明異議
，本院裁定如下：
    主  文
異議駁回。
    理  由
一、原處分意旨以：異議人即受處分人甲○○○駕駛車牌號碼ZS
    -2942 號自小客車，於民國98年1 月18日下午9 時許，於高
    雄縣旗山鎮○○○路、元通路路口，有闖紅燈之行為，嗣為
    原舉發單位即高雄市政府警察局以異議人有行經有燈光號誌
    管制之交岔路口闖紅燈之違規行為當場舉發，嗣異議人逾越
    原舉發通知書所定應到案期限均未繳納罰鍰或到案聽候裁決
    ，乃依道路交通管理處罰條例第53條第1 項、第63條第1 項
    第3 款，及違反道路交通管理事件統一裁罰基準及處理細則
    第41、43、44條第1 項及違反道路交通管理事件統一裁罰基
    準表之規定，逕行裁處異議人罰鍰新臺幣（下同）5,400 元
    ，並記違規點數3 點。
二、聲明異議意旨則略以：伊當天確實有闖紅燈行為，員警舉發
    違規後，也有當場交付舉發通知單予伊簽收，但是員警並未
    告知要在一定期限內自動到案繳納罰鍰，伊以為還要再等通
    知，才未主動於期限內繳納罰鍰結案，非故意不繳，故此錯
    誤不能歸責於異議人，伊同意以原金額繳納罰鍰，惟不願意
    繳納加重之罰鍰，爰依法聲明異議，請求撤銷原處分等語。
三、按汽車駕駛人駕駛汽車，應遵守道路交通標誌、標線、號誌
    之指示；汽車行駛至交岔路口，其行進、轉彎應遵守燈光號
    誌；又車輛面對「圓形紅燈」之行車管制號誌係表示禁止車
    輛通行，並不得超越停止線或進入路口，道路交通安全規則
    第90條前段、第102 條第1 項，道路交通標誌標線號誌設置
    規則第206 第5 款第1 目分別定有明文。再者，汽車駕駛人
    ，行經有燈光號誌管制之交岔路口闖紅燈者，處1,800 元以
    上5.400 元以下罰鍰，並應記違規點數3 點，道路交通管理
    處罰條例第53條第1 項、第63條第1 項第3 款分別定有明文
    。再按行為人有本條例之情形者，應填製舉發違反道路交通
    管理事件通知單，並於被通知人欄予以勾記，其通知聯依下
    列規定辦理：(一)當場舉發者，應填記駕駛人或行為人姓名、
    性別、出生年月日、地址、身分證統一編號及車主姓名、地
    址、車牌號碼、車輛種類。被查獲之駕駛人或行為人為受處
    分人時，應於填記通知單後將通知聯交付該駕駛人或行為人
    簽名或蓋章收受之；填製通知單，應就其違反行為簡要明確
    記載於違規事實欄內，並記明其違反條款及應到案處所。填
    製通知單，應到案日期應距舉發日15日，違反道路交通管理
    事件統一裁罰基準及處理細則第11條第1 項第1 款前段、第
    13條第1 項、第14條前段定有明文。又依前揭處理細則第44
    條第1 項授權制定之違反道路交通管理事件統一裁罰基準表
    之規定，行為人駕駛小型車而有道路交通管理處罰條例第53
    條第1 項之違規行為，經警舉發，逾越到案期限60日內繳納
    罰鍰或逕行裁決處罰者，處5,400 元之罰鍰。
四、經查，本件異議人不爭執其有於前揭時間、地點闖紅燈之違
    規行為，又異議人為員警舉發後，並當場簽收原舉發通知單
    之事實，為異議人自承，且有原舉發通知單影本在卷可參（
    見本院卷第15、4 頁），足見本件原舉發通知單已合法送達
    於異議人。又異議人雖以上開情詞置辯，惟經檢視本件原舉
    發通知單之「被通知人收執聯」上，已詳載被舉發人為異議
    人，及其年籍資料、地址等資訊，「應到案日期」欄位記載
    到案日為98年2 月2 日以前，「應到案處所」欄記載「旗山
    監理所（站）」，符合上開法規規定；又前開收執聯「注意
    事項」欄位已記載：「本單經勾記『得採網際網路、語音轉
    帳、郵繳或委託代收之機構繳納罰鍰』者，得依本單背面列
    印之罰鍰繳納方式向代收機構繳納罰鍰，或逕向應到案處所
    繳納」、「應到案期限末日為星期日、國定假日或其他休息
    日時，以休息日之次日代之；逾期到案加重處罰」、「不服
    舉發者，應於接獲本單15日內，向處罰機關陳述」，並於左
    上方勾選「得採網際網路、語音轉帳、郵繳或委託代收之機
    構繳納罰鍰」，顯見有關於自動繳納罰鍰資訊、不服舉發救
    濟方式，及逾期不到案或不繳納罰鍰將加重處罰之要旨，均
    已教示被舉發人知悉，本件異議人收受舉發通知單後疏未繳
    納罰鍰，原處分機關乃按前揭裁罰基準表規定，裁處5,400
    元罰鍰，併計違規點數3 點，於法核無違誤，異議人聲明異
    議為無理由，應予駁回。
六、據上論斷，應依道路交通案件處理辦法第19條，裁定如主文
    。
中    華    民    國    98    年    6     月    25    日
                  交通法庭    法  官  陳思帆
上正本證明與原本無異。
如不服本裁定，應於裁定送達後5日內向本院提出抗告狀。
中    華    民    國    98    年    6     月    25    日
                              書記官  李宗諺


司法院資訊處製作；財團法人民間司法改革基金會備份。
